【裁判字號】    99,台上,6582
【裁判日期】    991021
【裁判案由】    違反槍砲彈藥刀械管制條例
【裁判全文】
最高法院刑事判決            九十九年度台上字第六五八二號
上  訴  人  甲○○
上列上訴人因違反槍砲彈藥刀械管制條例案件，不服台灣高等法
院高雄分院中華民國九十八年二月十六日第二審判決（九十七年
度上訴字第二０四五號，起訴案號：台灣高雄地方法院檢察署九
十七年度偵字第二七四三號），提起上訴，本院判決如下：
    主  文
原判決撤銷，發回台灣高等法院高雄分院。
    理  由
本件原判決認定：上訴人甲○○於民國九十一年間某日，受綽號
「湯仁宗」之成年男子委託，代為保管藏置具有殺傷力之仿COLT
廠MKIT型半自動手槍製造且換裝土造金屬槍管改造而成之改造手
槍三支及子彈一顆，並將上開手槍一支藏放在六十二號住處二樓
櫃子抽屜內，另手槍二支連同彈匣一個藏放在隔壁六十號住處一
樓桌子抽屜中，子彈一顆則另藏放在屋中籃子內。嗣於九十七年
四月三日上午，為警搜索查獲，並扣得上開具有殺傷力之改造手
槍三支（含彈匣一個）及子彈一顆等情。因而撤銷第一審之科刑
判決，改判依想像競合犯之規定，仍論處上訴人未經許可，寄藏
可發射子彈具有殺傷力之改造手槍罪刑（處有期徒刑三年四月，
併科罰金新台幣五萬元，罰金如易服勞役，以新台幣一千元折算
一日；並為相關從刑之宣告）。固非無見。
惟查：（一）有罪之判決書，應於理由內記載認定犯罪事實所憑
之證據及其認定之理由，刑事訴訟法第三百十條第一款定有明文
。原判決事實欄認定：上訴人「併受寄藏持有」子彈一顆等情；
於理由欄載稱：扣案之子彈應亦係上訴人所寄藏持有，第一審認
上訴人未寄藏持有該子彈，尚有未洽等旨，資為其撤銷第一審判
決之理由（原判決第七頁第十六至二十行）。然依卷內資料，上
訴人對該查獲之子彈一顆，於警詢時稱：不知何人所有；於第一
審供以：我不知道為何有那顆子彈；於原審除質疑該子彈之來源
外，又陳稱：從未看過那顆子彈云云（警卷第三頁、第一審卷第
四十七頁背面、原審卷第二十八頁、第五十二頁背面）。原判決
就上訴人上開否認犯罪之供陳，並未說明如何不可採信之理由，
且其判決理由亦僅就查獲之三支改造槍枝說明所憑之證據及論斷
理由，就其認定上訴人「併受寄藏持有」該一顆子彈之事實，則
未說明所憑之證據及論斷之理由，即遽為不利於上訴人之判決，
有判決不備理由之違背法令。（二）當事人在審判期日前，或審
判期日聲請調查之證據，如法院未予調查，又未認其無調查之必
要，以裁定駁回之，或於判決中說明不予調查之理由，其所踐行
之訴訟程序，自難謂非違法。依卷內資料，上訴人於原審審判期
日前具狀聲請傳喚郭家榮、曾繁正、莊文松、許詠翔、陳林繁珠
、陳羿憓等人作證（原審卷第三十一、三十二頁），原審未予調
查，亦未以裁定駁回其聲請，或於判決中說明不予調查之理由，
亦非適法。上訴意旨執以指摘，尚非全無理由，應認原判決有撤
銷發回之原因。
據上論結，應依刑事訴訟法第三百九十七條、第四百零一條，判
決如主文。
中    華    民    國  九十九  年    十    月  二十一  日
                      最高法院刑事第七庭
                          審判長法官  林  永  茂
                                法官  蘇  振  堂
                                法官  林  立  華
                                法官  蔡  國  在
                                法官  陳  春  秋
本件正本證明與原本無異
                                      書  記  官
中    華    民    國  九十九  年    十    月  二十八  日
                                                      K

司法院資訊處製作；財團法人民間司法改革基金會備份。
